臺灣士林地方法院刑事判決　　　　　　　　　　　　　九十一年度易字第八二八號
　　公　訴　人　臺灣士林地方法院檢察署檢察官
　　被　　　告　乙○○
右列被告因竊盜案件，經檢察官提起公訴 (九十一年度偵緝字第五三四號)，本院判
決如左：
    主  文
乙○○竊盜，累犯，處有期徒刑肆月，如易科罰金，以參佰元折算壹日；又竊盜，累
犯，處有期徒刑肆月，如易科罰金，以參佰元折算壹日；又竊盜，累犯，處有期徒刑
肆月，如易科罰金，以參佰元折算壹日；又竊盜，累犯，處有期徒刑肆月，如易科罰
金，以參佰元折算壹日；又竊盜，累犯，處有期徒刑肆月，如易科罰金，以參佰元折
算壹日；又收受贓物，累犯，處有期徒參月，如易科罰金，以參佰元折算壹日。應執
行有期徒刑壹年捌月，如易科罰金，以參佰元折算壹日。
    事  實
一、乙○○前於民國（下同）八十七年間因竊盜案件，經臺灣台北地方法院判處有期
    徒刑六月確定，於八十八年八月二十一日執行完畢；又於八十九年間因竊盜案件
    ，經臺灣板橋地方法院判處有期徒刑五月確定，於八十九年十一月二十八日執行
    完畢。詎仍不知悔改：（一）因屢次被逼債甚急而分別臨時起意，意圖為自己不
    法之所有：１、於九十一年三月十日下午，在台北縣板橋市體育場外之停車場內
    ，徒手扳開停放該處機車之置物箱，竊得丁○○之皮夾一個（內有現金約新台幣
    （下同）二千元、第一銀行提款卡一張、花旗銀行及慶豐銀行信用卡各一張、汽
    機車行照及駕照、健保卡、學生證等財物）；２、於九十一年三月十五日下午，
    在台北縣板橋市體育館停車場附近，徒手扳開停放該處機車之置物箱，竊得李筱
    菁手提袋內之皮包一個（內有現金約六百元、健保卡、身分證、學生證各一張以
    及台灣銀行、第一銀行、世華銀行、中國商業銀行金融卡各一張等財物）；３、
    於九十一年三月二十二日下午，在台北縣板橋市體育館附近，徒手扳開停放該處
    機車之置物箱，竊得甲○○之皮包一個（內有現金約二萬餘元、身分證、土地銀
    行金融卡、台北銀行信用卡、郵局提款卡、駕照、行照、甲○○之健保卡、胡喬
    欽之健保卡各一張等財物）；４、於九十一年三月至五月間某日，在台北縣板橋
    市體育館附近，以徒手扳開某不詳被害人機車置物箱之方式，竊得該人所持有、
    由遠傳電信股份有限公司核發之0000000000門號晶片一只；５、於九
    十一年五月四日下午，在台北縣淡水鎮沙崙海水浴場附近，徒手扳開停放該處車
    號ＯＹＦ─五六五號重機車之置物箱，竊得丙○○之皮包一個（內有現金約二百
    元、學生證、駕照、行照、富邦銀行金融卡、健保卡各一張等財物）。（二）乙○○於九十一年四月底某日，在台北縣板橋市運動場旁，與二名姓名年籍不詳之
    成年男子碰面，雖知悉彼等交付之曾喜暖建保卡一張係來路不明之贓物（曾喜暖
    置於機車置物箱內之行動電話一支、皮夾一個，皮夾內有現金約八百元、身分證
    、學生證、健保卡、機車駕照、彰化銀行提款卡各一張以及郵局提款卡、慶豐銀
    行信用卡各二張等財物，係於九十一年三月十七日下午在台中市○區○○路二五
    ０號前失竊），仍予以收受。嗣於九十一年五月四日下午六時許竊得上述丙○○
    之財物後在沙崙海水浴場旁為警查獲，並在其身上及機車置物箱內查獲丁○○、
    李筱菁、甲○○、丙○○、曾喜暖上開部分失竊物品及不詳人失竊之上開電話晶
    片，因而循線查知上情。
二、案經台北縣政府警察局淡水分局報告臺灣士林地方法院檢察署檢察官偵查起訴。
      理  由
一、訊據被告乙○○，對於右揭時、地五次竊盜犯行及一次收受贓物犯行，均坦承不
    諱，並經告訴人丁○○、甲○○、曾喜暖、被害人李筱菁、丙○○等人指訴失竊
    財物等情甚詳，復有贓物認領保管單五張附卷可稽及0000000000門號
    之電話晶片一只足資佐證，而該0000000000門號之電話晶片雖因磨損
    而無法查悉被害人（詳卷附臺灣士林地方法院檢察署公務電話紀錄表），然被告
    自承係自一輛看起來是有人騎用之機車置物箱內所竊取，應認該只電話晶片仍在
    該不詳被害人之持有中，被告所為屬竊盜無誤，是被告之自白與事實相符，本案
    事證明確，被告之犯行洵堪認定。
二、核被告所為犯罪事實（一）部分之行為，均係犯刑法第三百二十條第一項之竊盜
    罪；被告所為犯罪事實（二）部分之行為，則係犯刑法第三百四十九條第一項之
    收受贓物罪。被告自承上開五次竊盜犯行，每一次都是因為被人逼債逼急了、剛
    好看到路邊停有機車，才臨時起意行竊，每次偷東西時只想要應急，以後的事沒
    有想那麼多，有想過了這次難關就不要再偷了，但有時被人家逼急，還是必須再
    去偷（見九十一年度偵字第四九０六號卷第三十五頁背面、第三十六頁，九十一
    年度偵緝字第五三四號卷第十八頁，本院九十一年十二月八日審理筆錄），足見
    被告上開五次竊盜犯行與收贓物犯行，均犯意各別，行為互殊，應予分論併罰。
    又被告前因臺灣台北地方法院判處有期徒刑六月確定，於八十八年八月二十一日
    執行完畢，又於八十九年間因竊盜案件，經臺灣板橋地方法院判處有期徒刑五月
    確定，於八十九年十一月二十八日執行完畢，有臺灣高等法院被告全國前案紀錄
    表、臺灣士林地方法院檢察署刑案資料查註紀錄表各一份在卷可稽，其於前案執
    行完畢後五年內再犯本件有期徒刑以上之罪，為累犯，應依刑法第四十七條規定
    加重其刑。爰審酌被告素行不佳，曾犯有多次竊盜前科，竟再犯本案多件犯行，
    足見其悔意不深，另審酌其犯後坦承犯行、態度尚稱良好等一切情狀，各量處如
    主文所示之刑，並均諭知易科罰金之折算標準，並定執行刑，以示懲戒。
據上論斷，應依刑事訴訟法第二百九十九條第一項前段，刑法第三百二十條第一項、
第三百四十九條第一項、第四十七條、第五十一條第五款、第四十一條第一項前段、
第二項，罰金罰鍰提高標準條例第一條前段、第二項，判決如主文。
本案經檢察官簡靜玉到庭執行職務。
中      華      民      國    九十一  年      十二    月      二十三   日
                                      臺灣士林地方法院刑事第三庭
                                          法  官  楊    伶
右正本證明與原本無異。
如不服本判決，應於判決送達後十日內，向本院提出上訴狀。
                                          書記官  趙  彩  彤
中      華      民      國    九十一  年      十二    月      二十五   日
附錄本案論罪科刑法條全文：
刑法第三百二十條第一項：
  意圖為自己或第三人不法之所有，而竊取他人之動產者，為竊盜罪，處五年以下有
  期徒刑、拘役或五百元以下罰金。
刑法第三百四十九條第一項：
  收受贓物者，處三年以下有期徒刑、拘役或五百元以下罰金。
